# 请教陈版关于股份支付的问题，谢谢

提问人：威塔 时间：2021-03-19 08:05:05
请教陈版，某拟IPO企业A2016年进行股权激励，A的控股股东该在A公司的持股平台（有限合伙持有A公司20%股份）授予激励对象以 1 元的金额认购0.001%的持股平台的份额，但是激励对象拥有该持股平台50%的分红权。同时在合伙协议中约定：
（ 1 ）如果激励对象经营A公司在2016-2020年内未收入指标未达标，则激励对象在该持股平台50%的分红权降低为相应打折降低（如果有 1 年未达标则享有分红权降为45%， 2 年未达标降为40%， 3 年未达标降为35%， 4 年未达标降为30%， 5 年未达标降为25%）；
（ 2 ） 2020 年度后的分配比例不再随业绩调整；
（ 3 ）如果A公司IPO或实现整体出售，则在完成同时，无论当时的分配比例如何，均直接恢复至基础分配比例50%。（ 4 ）如果激励对象工作未满5 年，则A公司控股股东 1 元回购该份额，如工作 5 年以上（假如还未IPO成功未整体出售），A公司控股股东按照净资产回购。
请教陈版：
（ 1 ）授予激励对象的权益工具的数量根据业绩影响而变化，如何确定股份支付权益工具的数量？
（ 2 ）考虑到激励对象仅享有分红权，且分红权会随着业绩和时点已经是否IPO成功的影响，该权益的公允价值是否可参照A公司授予日公允价值乘以相应的分红比例来计算？是否有合适的方式确定该公允价值？
（ 3 ）案例中的这种授予的有限合伙份额的分红权的权益工具属于权益结算的股份支付还是现金结算的股份支付？
感谢陈版

回答人：chenyiwei
从主帖信息来看，本案例中激励对象的收益来源是持股平台的分红权（远高于权益份额比例的分红权），单纯就其出资额和享有权益份额而言是很低的。由于不明确日后如果公司成功上市或者被上市公司收购时这部分权益如何处理，因此个人理解目前不适合作为股份支付处理，除非条件进一步明确。在目前的条件下，本案例应作为《企业会计准则第 9 号——职工薪酬》中的利润分享计划处理，根据激励对象每年享有的分红金额作为职工薪酬——利润分享计划。到后续条款进一步明确后，再来考虑其中是否包含股份支付成分。